【裁判字號】    90,交抗,23
【裁判日期】    900307
【裁判案由】    聲明異議
【裁判全文】
臺灣高等法院高雄分院交通事件裁定                    九十年度交抗字第二三號
    抗告人即
    異  議  人  甲○○
右抗告人因違反道路交通管理處罰條例案件，不服臺灣高雄方法院中華民國九十年二
月五日裁定（八十九年度交聲字第二四二號），提起抗告，本院裁定如左：
    主  文
抗告駁回。
    理  由
一、交通部公路局高雄區○○○○○道路交通管理事件高監六字第裁80─u00000000
    號裁決書，以甲○○不遵看守人員之指示遮斷器開始放下號誌已顯示仍闖越平交
    道，裁處罰鍰新台幣一萬二千元及違規記點數三點。
二、異議意旨略以：異議人於民國八十九年九月十四日駕駛妻曾鄭秋菊所有車牌號碼
    ＳＶ─四四一六號自用小客車，附載妻曾鄭秋菊行經台南市○○路○○道時，車
    頭已過平交道之後，紅燈才亮起，惟在場之警員將異議人攔下後，先要求查看駕
    照，異議人交付駕照後，該名警員即表示異議人闖越平交道，並開立罰單，異議
    人向警員解釋，惟警員不聽解釋，仍執意開立罰單，為此聲明異議等語。
三、經查：
（一）本件異議人於八十九年十月十八日申請書表明未收到ｕ00000000號違
      規通知單，經內政部警政署鐵路警察局第三警務段查覆本件係當場舉發，異議
      人拒絕簽章，視為已收受，有內政部警政署鐵路警察局第三警務段八十九年十
      一月十五日（八九）鐵三警行字第四一六九號函及交通事件違規通單記載「拒
      簽收」可按，異議人於台灣高雄地方法院訊問時亦直承拒收違規通知單無訛。
      先此敘明。
（二）按汽車駕駛人，駕車在鐵路平交道不遵守看守人之指示，或遮斷器開始放下，
      或警鈴已響，閃光號誌已顯示，仍強行闖越者，處二千元以上四千元以下罰鍰
      （即新台幣六千元以上一萬二千元以下）；違反第五十四條者，記違規點數三
      點；道路交管理處罰條例第五十四條第一款、第六十三條第一項第三款分別定
      有明文。
（三）異議人於台灣高雄地方法院審理中自承於八十九年九月十四日駕車行經台南市
      ○○路平交道，惟否認有闖越平交道之事實，辯稱：我在紅燈（即閃光號誌）
      尚未亮起前，車頭就已進入平交道，待紅燈亮起時，車尾雖尚未駛出平交道，
      但並非闖平交道等語。惟據證人即在場執行勤務之鐵路警察局第三警務段台南
      分駐所警員黃國忠於原審到庭結證：我站在台南市○○路○○道靠北門路口執
      行勤務，異議人駕車自青年路欲往北門路口行駛，車速不快，但尚未到達台南
      市○○路○○道停止線時，警鈴就已響起，但異議人於柵欄（即遮斷器）開始
      放下而尚未完全放下時仍滑行穿越平交道，我才予以攔下等語。查證人黃國忠
      係在場執行公務之人，且依其所站立之位置，係在異議人車行方向前方之位置
      ，其視線當可明確查看異議人上開違規情事，且證人與異議人並與宿怨，當無
      故意構詞誣指之理，是以證人黃國忠之證詞，應可採信。另證人即異議人之妻
      曾鄭秋菊雖於台灣高雄地方法院審理時亦到庭證述如異議人所述，惟證人曾鄭
      秋菊既與異議人為夫妻關係，二人關係密切，其所為有利於異議人之證詞，難
      期公允，堪認異議人上開辯解，與事實不符，應不足採信。則異議人駕車在鐵
      路平交道於遮斷器開始放下，及警鈴已響，閃光號誌已顯示，仍強行闖越之事
      實，至為明確。
（三）內政部警政署鐵路警察局第三警務段台南分駐所警員黃國忠依上開規定，以鐵
      警行字第Ｕ00000000號開立違規通知單當場舉發異議人違規事由，惟
      異議人當場拒絕簽收違規通知單之情，為異議人所是認，並有舉發違反道路交
      通管理事件通知單二紙附卷可證，應視同異議人業已收受該違規通知單在案，
      異議人未於應到案日期即八十九年九月二十九日以前陳述意見，原處分機關即
      交通部公路局高雄區監理所乃援引上開規定，以高監六字第裁八０─Ｕ000
      00000號裁決異議人罰鍰新台幣一萬二千元，並違規記點數三點，即無不
      當。依道路交通案件處理法第十九條駁回異議之聲明。
四、抗告人抗告意旨略以，否認紅燈亮時，闖越平交道，乃是紅燈未亮時車子已經進
    入平交道，只是車尾沒過去。
五、經核原審裁定認事用法，俱無不合，抗告意旨仍執陳詞，空言指摘原裁定不當，
    並無可取，為無理由，應予駁回。
據上論結，應依道路交通案件處理辦法第二十六條，刑事訴訟法第四百十二條，裁定
如主文。
中    華    民    國      九十      年       三       月      七        日
                              臺灣高等法院高雄分院刑事第六庭
                                  審判長法官  王憲義
                                        法官  范惠瑩
                 法官  陳啟造
右正本證明與原本無異。
不得再抗告。
                                      書記官  劉金萍
中    華    民    國      九十      年       三       月       九       日
                                                                        Ｋ


司法院資訊處製作；財團法人民間司法改革基金會備份。
